【裁判字號】    98,訴,66
【裁判日期】    980324
【裁判案由】    偽證
【裁判全文】
臺灣宜蘭地方法院刑事判決                98年度訴字第66號
公  訴  人  臺灣宜蘭地方法院檢察署檢察官
被      告  甲○○
                    （現於臺灣臺北監獄臺北分監執行中）
上列被告因偽證案件，經檢察官提起公訴（97年度偵字第4420號）
，經本院合議庭裁定以簡式審判程序審理，判決如下：
    主  文
甲○○犯偽證罪，累犯，處有期徒刑陸月。
    事實及理由
一、構成犯罪事實：
  (一)甲○○前於民國90年間因違反毒品危害防制條例案件，經本
    院以90年度易字第666號判處有期徒刑8月確定；復於92年、
    93年間分別因違反毒品危害防制條例案件，先後經本院以92
    年度易字第325號、93年度易字第372號判處有期徒刑10月、
    1年確定，嗣經本院裁定應執行有期徒刑1年9月，並接續上
    開有期徒刑8月執行，於94年11月11日縮短刑期假釋出監，
    刑期至95年6月8日屆滿，以已執行論。
  (二)甲○○明知其分別於：(1)88年2月3日上午11時58分許、同日
    下午1時5分許、下午6時2分許、下午6時15分許，先後以市
    內電話0000000撥打0000000000號行動電話門號，與王煜聯
    絡，購買新臺幣（下同）3千元海洛因、5千元甲基安非他命
    ，王煜因甲○○取消交易，而販賣海洛因及甲基安非他命未
    遂；(2)88年2月5日下午8時16分許，甲○○以市內電話00000
    00撥打0000000000號行動電話門號，與王煜聯絡，購買5千
    元之海洛因（起訴書漏載海洛因）及甲基安非他命，並於員
    山加油站完成交易；(3)88年3月1日下午10時3分許，甲○○
    撥打0000000000號行動電話門號，與王煜聯絡，購買5千元
    之海洛因及甲基安非他命，並完成交易（王煜所涉販賣海洛
    因及安非他命案件，業經臺灣高等法院以95年度重上更(三)字
    第212號判處有期徒刑15年確定），詎甲○○為迴護王煜，
    竟基於偽證之犯意，於：(1)89年12月27日下午3時10分許，
    在臺灣高等法院89年度上訴字第3523號審理王煜所涉上開販
    賣海洛因及安非他命案件；(2)91年8月9日下午3時許，在臺
    灣高等法院91年度上更(一)字第589號審理王煜所涉上開販賣
    海洛因及安非他命案件；(3)97年3月20日上午11時15分許，
    在臺灣高等法院95年度重上更(三)字第212號審理王煜所涉上
    開販賣海洛因及安非他命案件時，均以證人身份至刑事法庭
    為該案作證，經審判長告知具結義務及刑法偽證罪責，而供
    前具結後，竟針對王煜有無販賣海洛因及甲基安非他命一節
    虛偽證稱：未向王煜購買毒品等語，就此與王煜販賣毒品案
    件有重要關係之事項，為虛偽之陳述，足以影響王煜涉販賣
    海洛因及安非他命之裁判結果。
二、認定犯罪事實所憑之證據及理由：
  (一)被告王威良於本院審理中之自白。
  (二)臺灣宜蘭地方法院檢察署88年度偵字第2288號卷附之甲○○
    警詢筆錄、偵訊筆錄、證人結文各1份。
  (三)本院88年度訴字第148號卷附之勘驗筆錄1份。
  (四)臺灣高等法院89年度上訴字第3523號、91年度上更(一)字第58
    9號、95年度重上更(三)字第212號卷附之審判筆錄及證人結文
    各1份。
  (五)上開(二)至(四)證據，足以佐證被告首開自白與事實相符。
三、論罪科刑之理由：
  (一)被告甲○○所為，係犯刑法第168條之偽證罪。
  (二)被告雖於法院審理時為3次偽證犯行，然偽證罪本質係侵害
    國家審判權之法益，重在國家法益之維護，且被告係基於同
    一個偽證犯意之連貫行為，不論次數均應視為同一個犯罪行
    為之接續動作，自仍僅成立一罪。
  (三)按犯罪係由行為人以單一行為接續進行，縱令在犯罪完畢以
    前，其各個舉動已與該罪之構成要件相符，但在行為人主觀
    上，各個舉動不過為其犯罪行為之一部分，在刑法評價上，
    應合為包括之一行為論以接續犯。次按行為時刑法第47條規
    定，曾受有期徒刑之執行完畢，5年以內再犯有期徒刑以上
    之罪者，為累犯，加重其刑至二分之一；則接續犯者，僅須
    其一部行為係在另一犯罪所處有期徒刑執行完畢後5年以內
    者，仍該當於該條所定累犯加重之要件（最高法院95年度台
    上字第7346號判決要旨參照）。查被告於90年間因違反毒品
    危害防制條例案件，經本院以90年度易字第666號判處有期
    徒刑8月確定；復於92年、93年間分別因違反毒品危害防制
    條例案件，先後經本院以92年度易字第325號、93年度易字
    第372號判處有期徒刑10月、1年確定，嗣經本院裁定應執行
    有期徒刑1年9月，並接續上開有期徒刑8月執行，於94年11
    月11日縮短刑期假釋出監，刑期至95年6月8日屆滿，以已執
    行論，有臺灣高等法院被告前案紀錄表1份在卷可證，其於5
    年以內即97年3月20日故意再犯本件有期徒刑以上之罪，為
    累犯，應依刑法第47條第1項規定，加重其刑。
  (四)審酌被告有麻醉藥品管理條例、妨害兵役治罪條例、妨害自
    由、毒品危害防制條例之犯罪前科，有臺灣高等法院被告前
    案紀錄表1份在卷可參，素行不佳，且被告於審判時具結後
    為虛偽不實之陳述，足以影響裁判之結果，而使國民對司法
    之公信力喪失信心，然考量被告於犯罪後坦承犯行，態度良
    好等一切情狀，量處如主文所示之刑。
四、適用之法律：
  (一)程序法方面：刑事訴訟法第273條之1第1項、第299條第1項
    前段、第310條之2。
  (二)實體法方面：刑法第168條、第47條第1項。
本案經檢察官黃正綱到庭執行職務。
中    華    民    國    98    年    3     月    24    日
                  刑事第三庭  法  官  蘇錦秀
以上正本證明與原本無異。
如不服本判決應於收受送達後10日內向本院提出上訴書狀，並應
敘述具體理由；其未敘述上述理由者，應於上訴期間屆滿後二十
日內向本院補提理由書（均須按他造當事人之人數附繕本）「切
勿逕送上級法院」。
                              書記官  劉晨輝
中    華    民    國    98    年    3     月    25    日
【附錄本案論罪科刑法條】
刑法第168條：
於執行審判職務之公署審判時或於檢查官偵查時，證人、鑑定人
、通譯於案情有重要關係之事項，供前或供後具結，而為虛偽陳
述者，處7年以下有期徒刑。


司法院資訊處製作；財團法人民間司法改革基金會備份。
